---
title: "Inversiones en energia S.A"
author: "EmilySoto"
date: "13/10/2021"
output: pdf_document
always_allow_html: true
---

```{r setup, include=FALSE}
library(readr)
library(dplyr)
library(highcharter)
library(tidyverse)
library(ggplot2)
library(lubridate)
library(leaflet)
library(sf)
library(qcc)
library(knitr)

data<- read_csv("c1.csv")
data$Fecha=dmy(data$Fecha)

data$Camion_5=ifelse(test = str_detect(data$Camion_5, "\\d"), yes =as.numeric(sub('.*Q', '', data$Camion_5)), no = 0)
data$Pickup=ifelse(test = str_detect(data$Pickup, "\\d"), yes =as.numeric(sub('.*Q', '', data$Pickup)), no = 0)
data$Moto=ifelse(test = str_detect(data$Moto, "\\d"), yes =as.numeric(sub('.*Q', '', data$Moto)), no = 0)
data$factura=as.numeric(sub('.*Q', '', data$factura))

data$directoCamion_5=ifelse(test = str_detect(data$directoCamion_5, "\\d"), yes =as.numeric(sub('.*Q', '', data$directoCamion_5)), no = 0)
data$directoPickup=ifelse(test = str_detect(data$directoPickup, "\\d"), yes =as.numeric(sub('.*Q', '', data$directoPickup)), no = 0)
data$directoMoto=ifelse(test = str_detect(data$directoMoto, "\\d"), yes =as.numeric(sub('.*Q', '', data$directoMoto)), no = 0)

data$fijoCamion_5=ifelse(test = str_detect(data$fijoCamion_5, "\\d"), yes =as.numeric(sub('.*Q', '', data$fijoCamion_5)), no = 0)
data$fijoPickup=ifelse(test = str_detect(data$fijoPickup, "\\d"), yes =as.numeric(sub('.*Q', '', data$fijoPickup)), no = 0)
data$fijoMoto=ifelse(test = str_detect(data$fijoMoto, "\\d"), yes =as.numeric(sub('.*Q', '', data$fijoMoto)), no = 0)
```

## Análisis de resultados 2017
El resumen mensual de ingresos, costos, utilidad y margen por mes, evidencia que el mes con mayor utilidad due julio.

```{r}
data$costo_total=(data$Camion_5+data$Pickup+data$Moto)
data$utilidad=data$factura-data$costo_total
ingresos=data %>%
  mutate(mes = format(Fecha, "%m")) %>%
  group_by(mes) %>% 
  summarise(utilidades=sum(utilidad), costos=sum(costo_total), facturacion=sum(factura), 
            margen=100*utilidades/facturacion, costos_fijos=sum(fijoCamion_5)+sum(fijoPickup)+sum(fijoMoto), 
            costos_directos=sum(directoCamion_5)+sum(directoPickup)+sum(directoMoto))
ingresos$porc_fijos=ingresos$costos_fijos/ingresos$costos
ingresos$porc_firectos=ingresos$costos_directos/ingresos$costos
kable(ingresos)
```

```{r}
ingresos %>% select(mes,facturacion,costos) %>% 
  gather("key", "value", facturacion, costos) %>%
  hchart(type='line', hcaes(x=mes, y='value', group='key')) %>% 
  hc_title(text="<b>Facturacion vs costo<b>") %>% 
  hc_subtitle(text="Mensual 2017")
```
Sin embargo, dentro del desglose de costos se puede observar que son los costos directos los que mayor porcentaje de costos representan en cada factura.
```{r}
highchart() %>%
  hc_title(text = "Desglose de costos por mes") %>% 
  hc_subtitle(text = "Año 2017") %>% 
  hc_chart(type = "column") %>% 
  hc_xAxis(categories = c("jan","feb","mar","apr","may","jun","jul","aug","sept","oct","nov","dec")) %>% 
  hc_add_series(name = "Costos directos", data = ingresos$costos_directos) %>% 
  hc_add_series(name = "Costos fijos", data = ingresos$costos_fijos) %>% 
  hc_plotOptions(series = list(stacking = "normal")) %>% 
  hc_colors(c("#0073C2FF", "#EFC000FF"))

```


Además, podemos ver que el margen sobre ingresos es bastante uniforme, permitiendo un margen de alrededor de 23% y 24% (ver el eje derecho como porcentaje)
```{r}
highchart() %>% 
  hc_yAxis_multiples(list(lineWidth = 3),list(showLastLabel = FALSE, opposite = TRUE)) %>% 
  hc_add_series(name = "utilidades", data = ingresos$utilidades, type = "column") %>%
  hc_add_series(name = "margen", data = ingresos$margen, type = "spline", yAxis = 1) %>% 
  hc_title(text="<b>Ganancias 2017<b>")
```

Y los postes que denotan la mayor cantidad de ganancias se encuentran concentrados en la región central, oriente y norte (excepto por Petén). Siendo 46 puntos los que generaron hasta Q100 de ganancia por factura.
maping= data%>% select(Lat,Long,utilidad) %>% filter(utilidad==100)
```{r}
maping= data%>% select(Lat,Long,utilidad) %>% filter(utilidad==100)
m = leaflet(maping) %>% addTiles()
m %>% addCircleMarkers(maping$Long, maping$Lat, radius=0.2, fillOpacity = 0.5)%>% 
  addMarkers(lng=maping$Long, lat=maping$Lat)
```

En el siguiente Pareto se puede observar cuales son los ID de postes que generan mayores ingresos para la empresa
```{r}
tableID <- table(data$ID)
Pareto<- pareto.chart(tableID,main = "80-20")
Pareto
```
Siendo los 10 postes con mayor impacto y los que mayor atención requieren:
```{r}
postes=data %>% group_by(ID) %>% summarise(utilidad=sum(utilidad))
postes=postes[order(postes$utilidad, decreasing = T),]
kable(postes[1:10,1:2], caption = "top 10 postes")
porID=data %>%
  group_by(ID) %>% 
  summarise(utilidades=sum(utilidad), costos=sum(costo_total), facturacion=sum(factura), 
            margen=100*utilidades/facturacion, costos_fijos=sum(fijoCamion_5)+sum(fijoPickup)+sum(fijoMoto), 
            costos_directos=sum(directoCamion_5)+sum(directoPickup)+sum(directoMoto))

porID=porID[order(porID$utilidades, decreasing = T),]
porID$share=100*porID$utilidades/sum(porID$utilidades)
TopporID=porID[1:10,]
TopporID$ID

sum(porID[1:10,8])
```
Y los 10 que son menos rentables serían:
```{r}
postes=postes[order(postes$utilidad, decreasing = F),]
kable(postes[1:10,1:2], caption = "Bottom 10 postes")
porID=porID[order(porID$utilidades, decreasing = F),]
porID$share=100*porID$utilidades/sum(porID$utilidades)
tailporID=porID[1:10,]
tailporID$ID

sum(porID[1:10,8])
```
```{r}
TopporID %>% 
  hchart('column',hcaes(ID,share)) %>% 
  hc_title(text = "Share por top poste") %>% 
  hc_subtitle(text = "Año 2017") %>% 
  hc_add_theme(hc_theme_google())

tailporID %>% 
  hchart('column',hcaes(ID,share)) %>% 
  hc_title(text = "Share por peores postes") %>% 
  hc_subtitle(text = "Año 2017") %>% 
  hc_add_theme(hc_theme_538())
```

Además, también se puede dividir las utilidades por servicio, donde se refleja que el que mayor utilidad permite con respecto a los costos es el cambio de fusibles
```{r}
porcod=data %>%
  group_by(Cod) %>% 
  summarise(utilidades=sum(utilidad), costos=sum(costo_total), facturacion=sum(factura), 
            margen=100*utilidades/facturacion, costos_fijos=sum(fijoCamion_5)+sum(fijoPickup)+sum(fijoMoto), 
            costos_directos=sum(directoCamion_5)+sum(directoPickup)+sum(directoMoto))
porcod$MU=100*porcod$utilidades/porcod$costos

porcod %>% 
  filter(!is.na(Cod)) %>% 
  hchart('treemap', hcaes(x = Cod, value = MU, color=MU)) %>% 
    hc_colorAxis(stops = color_stops(colors = viridis::inferno(10)))
```


