---
title: "Laboratorio 05"
author: "EmilySoto"
date: "6/9/2021"
output: rmarkdown::github_document
---
```{r}
library(lubridate)
library(nycflights13)
library(dplyr)
library(readxl)
library(zoo)
library(stringr)
library(ggplot2)
```


## Parte 1
```{r}
inicio=mdy_hms("August  21, 2017, 18:26:40", tz = "UTC")
inicio
synodic=duration(second = 3, minute = 44, hour = 12, day =29)
synodic
saros=synodic*223
saros
fecha_eclipse=inicio+saros
fecha_eclipse
```

## Parte 2
### Importar y limpiar dataset
```{r}
data=read_excel("data.xlsx", col_types = c("text","date", "numeric", "text", "numeric", "numeric", "numeric", "text", "date"))
data$numero=str_detect(data$`Fecha Creación`, "-")
data$nuevas=ifelse(data$numero==FALSE, yes=as.Date(as.numeric(data$`Fecha Creación`)), no=dmy(data$`Fecha Creación`))
data$nuevas=as.Date(data$nuevas)
data$mes=format(data$nuevas, "%m")
data$dia=weekdays(data$nuevas)
```

#### Pregunta 1
1.	¿En qué meses existe una mayor cantidad de llamadas por código?
```{r}
llamadasxmes=data %>%filter(Call==1) %>% group_by(mes, Cod) %>%
    summarize(llamadas = n())
llamadasxmes=llamadasxmes[order(llamadasxmes$llamadas, decreasing = T),]
llamadasxmes
ggplot(data=llamadasxmes)+geom_bar(aes(x=mes, y=llamadas),fill='blue', stat="identity") 

```
R/ Los meses con más llamadas son marzo, julio y mayo

#### Pregunta 2
¿Qué día de la semana es el más ocupado?
   Assumption:Más ocupado=Más llamadas, sms o emails
```{r}
dia_ocu=data %>%group_by(dia) %>% summarize(actividades= n())
dia_ocu=dia_ocu[order(dia_ocu$actividades, decreasing = T),]
dia_ocu
ggplot(data=dia_ocu)+geom_bar(aes(x=dia, y=actividades),fill='red', stat="identity") 
```
R/ Los días más ocupados son los viernes

#### Pregunta 3
¿Qué mes es el más ocupado?
```{r}
mes_ocu=data %>%group_by(mes) %>% summarize(actividades= n())
mes_ocu=mes_ocu[order(mes_ocu$actividades, decreasing = T),]
mes_ocu
ggplot(data=mes_ocu)+geom_bar(aes(x=mes, y=actividades),fill='orange', stat="identity") 
```

R/ El mes más ocupado es marzo

#### Pregunta 4
¿Existe una concentración o estacionalidad en la cantidad de llamadas?
```{r}
ggplot(llamadasxmes, aes(x=mes, y=llamadas, group = 1)) +
  geom_line()

```
R/ Se puede notar en la gráfica que en el inicio del año exisste una tendencia a la alza de llamadas cada dos meses, especialmente en marzo, mayo y julio. Sin embargo, el mes con un pico más alto de llamadas es marzo.

#### Pregunta 5
¿Cuántos minutos dura la llamada promedio?
```{r}
data$duracion=difftime((data$`Hora Final`),(data$`Hora Creación`),units = "mins")
llamadas=data %>%filter(Call==1)%>%select((duracion)) 
mean(llamadas$duracion)
```
#### Pregunta 6
```{r}
frec_minllamada=as.data.frame(table(llamadas))
names(frec_minllamada)[1]="Tiempo llamada en minutos"
names(frec_minllamada)[2]="Cantidad de llamadas"
frec_minllamada
```

## Parte 3
```{r}
zodiac_sign=function(date){
  birth=ymd(date)
  month <- month(birth)
  day <- day(birth)
 if(month == 1){
    if(day < 20){
      zodic_sign= "capricorn"
    }else
      zodic_sign= "aquarius"
  }else{
    if(month == 2){
      if(dia < 19){
        zodic_sign= "aquarius"
      }else{
        zodic_sign= "piscis"
      }
    }else{
      if(month == 3){
        if(day < 21){
          zodic_sign= "piscis"
        }else{
          zodic_sign= "aries"
        }
      }else{
        if(month == 4){
          if(day < 20){
            zodic_sign= "aries"
          }else{
            zodic_sign= "taurus"
          }
        }else{
          if(month == 5){
            if(day < 21){
              zodic_sign=  "taurus"
            }else{
              zodic_sign=  "gemini"
            }
          }else{
            if(month == 6){
              if(day < 21){
                zodic_sign=  "gemini"
              }else{
                zodic_sign=  "cancer"
              }
            }else{
              if(month == 7){
                if(day < 23){
                  zodic_sign= "cancer"
                }else{
                  zodic_sign= "leo"
                }
              }else{
                if(month == 8){
                  if(day < 23){
                    zodic_sign=  "leo"
                  }else{
                    zodic_sign=  "virgo"
                  }
                }else{
                  if(month == 9){
                    if(day < 23){
                      zodic_sign=  "virgo"
                    }else{
                      zodic_sign=  "libra"
                    }
                  }else{
                    if(month == 10){
                      if(day < 23){
                        zodic_sign=  "libra"
                      }else{
                        zodic_sign=  "scorpio"
                      }
                    }else{
                      if(month == 11){
                        if(day < 22){
                          zodic_sign=  "scorpio"
                        }else{
                          zodic_sign=  "Sagittarius"
                        }
                      }else{
                        if(month == 12){
                          if(day < 22){
                           zodic_sign= "Sagittarius"
                          }else{
                          zodic_sign= "capricorn"
                          }
                        }
                      }
                    }
                  }
                }
              }
            }
          }
        }
      }
    }
  }
return(zodic_sign)
}
zodiac_sign( "2001-march-21")
```
## Parte 4
#### Pregunta 1
```{r}
flights=flights
time_hm= function(year, month, day, time) {
  make_datetime(year, month, day, time %/% 100, time %% 100)
}

new=flights %>% 
  mutate(new_dep_time=time_hm(year, month, day, dep_time), 
         new_arr_time=time_hm(year, month, day, arr_time),
         new_sch_dep=time_hm(year, month, day, sched_dep_time), 
         new_sch_arr=time_hm(year, month, day, sched_arr_time))
new[,20:23]
```
#### Pregunta 2
```{r}
total_delay=new %>% 
  select(flight,dep_delay, arr_delay) %>% 
  mutate(delay=minutes(dep_delay+arr_delay))
total_delay
```

